【裁判字號】    98,訴,1647
【裁判日期】    981029
【裁判案由】    營業稅
【裁判全文】
臺北高等行政法院裁定
                                      98年度訴字第1647號
原      告  元日工程有限公司
代  表  人  甲○○
被      告  財政部臺北市國稅局
代  表  人  乙○○（局長）住同上
上列當事人間因營業稅事件，原告不服財政部中華民國98年6月2
6日台財訴字第09800222330號（案號：第00000000號）訴願決定
，提起行政訴訟。本院裁定如下︰
    主  文
原告之訴駁回。
訴訟費用由原告負擔。
    理  由
一、按「納稅義務人對於核定稅捐之處分如有不服，應依規定格
    式，敘明理由，連同證明文件，依左列規定，申請復查：一
    、依核定稅額通知書所載有應納稅額或應補徵稅額者，應於
    繳款書送達後，於繳納期間屆滿翌日起算30日內，申請復查
    。」稅捐稽徵法第35條第1項第1款定有明文。又，原告之訴
    ，有起訴不合程式或不備其他要件之情形者，行政法院應以
    裁定駁回之，行政訴訟法第107條第1項第10款定有明文。
二、緣原告於民國（下同）92年11月、12月間進貨，取具涉嫌虛
    設行號萬特麗工程有限公司開立之統一發票銷售額合計新臺
    幣（下同）6,001,400元，營業稅額300,070元，充作進項憑
    證申報扣抵銷項稅額，經財政部臺灣省北區國稅局查獲，通
    報被告機關審理違章成立，核定補徵營業稅額300,070 元，
    並按所漏稅額300,070元處3倍之罰鍰計罰鍰900,210 元。原
    告不服，申請復查，經被告機關以98年3 月13日財北國稅法
    一字第0980209328號復查決定不予受理，原告仍不服，提起
    訴願遭決定駁回，遂提起本件行政訴訟，主張係因公司人員
    之缺失，並未於期限內申請復查，造成訴願被駁回之結果云
    云。
三、經查，系爭補徵營業稅及罰鍰繳款書之繳納期間為97年11月
    11日至97年11月30日止，並於97年10月22日合法送達，有該
    繳款書影本及掛號郵件收件回執影本附於原處分卷可稽，核
    計其申請復查之30日法定不變期間，應自97年12月1 日起算
    ，迄至97年12月30日（星期二）即已屆滿；然原告遲至98年
    1 月5日始申請復查，有被告蓋於上之收件日期章戳可按，
    是其復查之申請，顯已逾越首開法定不變期間，復查為不受
    理，訴願決定予以駁回，尚無不合。原告復對之提起行政訴
    訟，顯非合法，應予駁回。
四、依行政訴訟法第107條第1 項第10款、第104條、民事訴訟法
    第95條、第78條，裁定如主文。
中    華    民    國    98    年    10    月    29    日
                       臺北高等行政法院第六庭
                               審判長法  官     闕銘富
                                     法  官     帥嘉寶
                                     法  官     許瑞助
上為正本係照原本作成。
如不服本裁定，應於送達後10日內向本院提出抗告狀（須按他造
人數附繕本）。
中    華    民    國    98    年    10    月    29    日
                                     書記官     吳芳靜


司法院資訊處製作；財團法人民間司法改革基金會備份。
